【裁判字號】    94,訴,26
【裁判日期】    950420
【裁判案由】    毒品危害防制條例
【裁判全文】
臺灣嘉義地方法院刑事判決                94年度訴字第26號
公  訴  人  臺灣嘉義地方法院檢察署檢察官
被      告  甲○○
                    現於臺灣高雄女子監獄執行中
上列被告因違反毒品危害防制條例案件，經臺灣高雄地方法院檢
察署檢察官向臺灣高雄地方法院提起公訴（九十三年度毒偵字第
三八二八號），並經前開法院判決（九十三年度訴字第二四五七
號）移送本院審理及併案審理（臺灣高雄地方法院檢察署九十三
年度毒偵字第五七七九號、九十四年度毒偵字第五七號），本院
判決如下：
    主  文
甲○○連續施用第一級毒品，處有期徒刑玖月；又連續施用第二
級毒品，處有期徒刑肆月，扣案之甲基安非他命驗後餘重零點四
五公克沒收銷燬之。應執行有期徒刑壹年，扣案之甲基安非他命
驗後餘重零點四五公克沒收銷燬之。
    事  實
一、甲○○前因施用毒品案件，經臺灣板橋地方法院於民國八十
    九年九月二十六日以八十九年度毒聲字第五六五○號裁定送
    觀察勒戒，嗣因有繼續施用毒品傾向，經臺灣板橋地方法院
    於八十九年十月十一日以八十九年度毒聲字第五九二九號裁
    定強制戒治，嗣執行強制戒治三月，其成效經評估合格，復
    經臺灣板橋地方法院於九十年二月二十七日以九十年度毒聲
    字第九五五號裁定停止戒治，所餘戒治期間，付保護管束，
    於九十年十月十日保護管束期滿執行完畢，並經臺灣板橋地
    方法院檢察署檢察官於九十年十一月十八日以九十年度戒毒
    偵字第六九八號為不起訴處分確定。詎甲○○仍不知悔改，
    於戒治執行完畢釋放後五年內，基於施用第一級毒品海洛因
    之概括犯意，將海洛因摻入香菸內，與香菸點燃後一併吸食
    ，並分別於九十三年五月二十九日晚上十一時許回溯二十四
    小時內某時，在不詳地點施用第一級毒品海洛因一次，復於
    同年十一月十四日晚上七時四十五分許回溯二十四小時內某
    時，在不詳地點施用第一級毒品海洛因一次。甲○○復另行
    起意，並基於施用第二級毒品甲基安非他命之概括犯意，將
    甲基安非他命放入玻璃球內，以燒烤方式，先於九十三年五
    月二十六日某時，在高雄市前金區○○○街十六號龍成飯店
    我家賓館六○七室內，施用第二級毒品甲基安非他命一次，
    復於九十三年九月三日某時，在高雄市○○○路益大飯店內
    施用第二級毒品甲基安非他命一次，又於九十三年九月二十
    七日，在高雄市三民區○○○街十五巷十號內，施用第二級
    毒品甲基安非他命一次。嗣經警分別於九十三年五月二十六
    日晚上二十三時許在高雄市前金區○○○街十六號龍成飯店
    我家賓館六○七室內查獲，並扣得吸管一支、於九十三年九
    月二十七日上午十一時五十分許，在高雄市○○區○○里○
    ○街四八號查獲，並扣得甲基安非他命一包（驗後餘重零點
    四五公克）及於九十三年十一月十四日經警通知到案說明，
    並採尿送驗後查獲上情。
二、案經高雄市政府警察局新興分局、三民第一分局報請臺灣高
    雄地方法院檢察署檢察官偵查起訴，並經臺灣高雄地方法院
    裁定移送本院審理及臺灣嘉義地方法院檢察署檢察官移送併
    辦。
    理  由
一、訊據被告甲○○對於上揭時、地連續施用第二級毒品甲基安
    非他命之犯行均坦承不諱，惟對於施用第一級毒品海洛因之
    犯行，則矢口否認，辯稱：伊與尤勝偉（由臺灣高雄地方法
    院檢察署另案處理）在一起，尤勝偉將第一級毒品海洛因放
    入香菸內，用抽菸的方式施用，因伊也有抽尤勝偉之香菸，
    故不知是否有抽到第一級毒品海洛因云云，惟查：
  (一)被告對於施用第二級毒品甲基安他命等情，業已坦承不諱，
    且被告分別於九十三年五月二十六日、同年九月二十七日採
    尿送驗結果，均呈甲基安非他命陽性反應，有高雄市立凱旋
    醫院煙毒尿液檢驗成績書、毒品案件嫌疑人尿液採證代碼對
    照表、高雄市立凱旋醫院濫用藥物尿液檢驗報告、毒品案件
    尿液編號與真實姓名對照表各一份、且扣案之物品經送驗結
    果成份為甲基安非他命，驗後餘重零點四五公克，有內政部
    警政署刑事警察局九十四年一月三十一日刑鑑字第○九四○
    ○一一八○六號鑑定書一份可按，另有甲基安非他命照片一
    幀、搜索扣押筆錄、扣押物品目錄表各二紙在卷可按。足以
    擔保被告前揭施用第二級毒品甲基安非他命之自白與事實相
    符，應堪採信。
  (二)被告對於施用第一級毒品海洛因之犯行雖矢口否認，惟查：
    被告與尤勝偉為男女朋友關係，業據被告供述在卷（見本院
    卷第一○五頁），且知悉尤勝偉有將第一級毒品海洛因摻入
    香菸內吸食之習慣（見本院卷第二三四頁），其仍將尤勝偉
    之香菸拿來吸用，其顯然亦知悉會施用到一級毒品海洛因，
    卻仍為之，而且被告之尿液經送檢驗結果，亦呈嗎啡陽性反
    應，有高雄市立凱旋醫院煙毒尿液檢驗成績書、毒品案件嫌
    疑人尿液採證代碼對照表、高雄市立凱旋醫院濫用藥物尿液
    檢驗報告、毒品案件尿液編號與真實姓名對照表各一份附卷
    可憑，被告所辯為事後卸責之詞，應不足採信，其事證明確
    。
  (三)被告前因施用毒品案件，經臺灣板橋地方法院於八十九年九
    月二十六日以八十九年度毒聲字第五六五○號裁定送觀察勒
    戒，嗣因有繼續施用毒品傾向，經臺灣板橋地方法院於八十
    九年十月十一日以八十九年度毒聲字第五九二九號裁定強制
    戒治，嗣執行強制戒治三月，其成效經評估合格，復經臺灣
    板橋地方法院於九十年二月二十七日以九十年度毒聲字第九
    五五號裁定停止戒治，所餘戒治期間，付保護管束，於九十
    年十月十日保護管束期滿執行完畢，並經臺灣板橋地方法院
    檢察署檢察官於九十年十一月十八日以九十年度戒毒偵字第
    六九八號為不起訴處分確定，有臺灣嘉義地方法院檢察署刑
    案資料查註紀錄表及臺灣高等法院被告前案紀錄表各一份在
    卷可稽，其於強制戒治執行完畢釋放後五年內再犯連續施用
    第一級、第二級毒品之犯行，堪予認定。
二、查海洛因為第一級毒品，甲基安非他命為第二級毒品，毒品
    危害防制條例第二條第二項第一款、第二款定有明文。核被
    告甲○○所為，係犯毒品危害防制條例第十條第一項、第二
    項之施用第一級、第二級毒品罪；其施用前、後持有海洛因
    及持有甲基安非他命之低度行為，均為施用之高度行為所吸
    收，均不另論罪。又被告二次施用第一級毒品、三次施用第
    二級毒品犯行，皆時間緊接，方法相同，所犯各係構成要件
    相同罪名，顯均係基於概括犯意反覆為之，應依連續犯規定
    各以一罪論，並分別加重其刑。被告所犯上開二罪間，犯意
    各別，要件互殊，應予分論併罰。爰審酌被告前曾經強制戒
    治，仍再度施用毒品，顯乏禁絕毒害決心，無視毒品對自身
    健康之戕害及國家杜絕毒品犯罪之禁令，惟犯罪後對於施用
    第二級毒品部分坦認犯行，施用第一級毒品部分雖否認，然
    態度尚屬良好等一切情狀，分別量處如主文所示之刑，並定
    其應執行刑，以資懲儆。至扣案之第二級毒品甲基安非他命
    一包（驗後餘重零點四五公克），應依毒品危害防制條例第
    十八條第一項前段之規定，宣告沒收銷燬之。而扣案之吸管
    一支，被告否認為其所有，因本件被查獲時除被告外，尚有
    其他人在場，故扣案之吸管並無法證明為被告所有，爰不另
    為沒收之諭知，併此敘明。
據上論斷，應依刑事訴訟法第二百九十九條第一項前段，毒品危
害防制條例第十條第一項、第二項、第十八條第一項前段，刑法
第十一條前段、第五十六條、第五十一條第五款，判決如主文。
本案經檢察官李志明到庭執行職務。
中    華    民    國    95    年    4     月    20    日
                    刑事第三庭  審判長法  官  沈福財
                                      法  官  陳仁智
                                      法  官  卓春慧
上列正本證明與原本無異。
如不服本判決，應於判決送達後10日內向本院提出上訴狀（應附
繕本）。
中    華    民    國    95    年    4     月    20    日
                                      書記官  李佳惠
附錄法條：
毒品危害防制條例第十條
施用第一級毒品者，處六月以上五年以下有期徒刑。
施用第二級毒品者，處三年以下有期徒刑。


司法院資訊處製作；財團法人民間司法改革基金會備份。
